【裁判字號】    98,訴,1318
【裁判日期】    980831
【裁判案由】    偽證
【裁判全文】
臺灣臺北地方法院刑事判決              98年度訴字第1318號
公  訴  人  臺灣臺北地方法院檢察署檢察官
被      告  甲○○
上列被告因偽證案件，經檢察官提起公訴（98年度偵字第15654
號），嗣被告於準備程序中就被訴事實為有罪之陳述，本院以簡
式審判程序審理，判決如下：
    主  文
甲○○犯偽證罪，處有期徒刑貳月，緩刑貳年，並向公庫支付新
臺幣參萬元。
    事  實
一、甲○○為范揚乾之胞姐，因范揚乾於民國97年10月30日上午
    4時30分許，騎乘車牌DVA-923號輕型機車，行經臺北市○○
    路○段12巷70弄19號旁，因酒後駕車拒絕接受酒測之違規行
    為，為臺北市政府警察局松山分局員警舉發，依道路交通管
    理處罰條例第35條第4項前段規定處罰鍰新臺幣（下同）6萬
    元及吊銷駕駛執照，3年內禁考。嗣范揚乾不服，而聲明異
    議，並於本院審理98年度交聲字第1467號違反道路交通管理
    處罰條例聲明異議事件時，辯稱：伊並無騎車，員警於巷口
    攔檢所查獲之車牌DVA-923號輕型機車，係伊胞姊甲○○騎
    乘至該處停放等語。而甲○○明知范揚乾有上揭酒後駕車拒
    絕接受酒測之違規行為，竟於98年4月27日，在本院就上揭
    案件審理時，以證人身分於案情有重要關係之前開事項，供
    前具結虛偽陳述證稱：97年10月30日2時許，伊下班後，騎
    乘車牌號碼DVA -923號輕型機車回家，在家喝了一點酒後，
    騎上揭機車載范純禕去敦化南路與市○○道○○路口，去一
    家鋼琴酒吧找一個綽號「寶貝」的人玩，後來決定去唱歌，
    伊就把車停在「寶貝」的店附近，走路去唱歌等語，與該案
    件之真正事實相悖，足以陷審判於錯誤之危險。嗣經本院依
    職權函查甲○○當日使用之行動電話門號0916558號
    之雙向通聯紀錄，發現甲○○當日自2時0分11秒起至5時27
    分16秒止，其活動範圍均在臺北縣永和市，並無騎乘機車前
    往敦化南路與市○○道○○路口等情事，始悉上情，而為承
    辦法官發覺，對其證詞不予採信，范揚乾之聲明異議仍被裁
    定駁回。嗣在上揭聲明異議案件於98年5月27日確定前之98
    年5月19日，甲○○即在檢察官訊問時，自白其上開虛偽陳
    述之事實。
二、案經本院函送臺灣臺北地方法院檢察署檢察官偵查起訴。
    理  由
一、本件被告甲○○所犯之罪，其法定刑非死刑、無期徒刑或最
    輕本刑有期徒刑3年以上之罪，亦非高等法院管轄第一審案
    件，被告於本院準備程序中就被訴事實為有罪之陳述，經告
    知被告簡式審判程序之旨，並聽取檢察官及被告之意見後，
    本院合議庭裁定進行簡式審判程序，依刑事訴訟法第273條
    之2規定，本件證據調查，不受同法第159條第1項、第161條
    之2、第161條之3、第163條之1及第164條至第170條規定之
    限制，合先敘明。
二、上揭犯罪事實，業據被告於本院準備程序中坦承不諱，並為
    認罪之表示（詳本院卷第13頁），且有臺北市政府警察局松
    山分局函、臺北市政府警察局舉發違反道路交通管理事件通
    知單、臺北市交通事件裁決所函、違反道路交通管理事件裁
    決書、本院98年度交聲字第1467號違反道路交通管理處罰條
    例聲明異議案件97年4月20日、27日訊問筆錄、證人結文、
    行動電話門號0916558雙向通聯紀錄等附卷可資佐證
    ，足認被告前揭出於任意性之自白與事實相符。本件事證明
    確，被告偽證犯行堪以認定，應依法論科。
三、核被告所為，係犯刑法第168條之偽證罪。被告於本院98年
    度交聲字第1467號案件確定前，已於98年5月19日檢察官訊
    問時，自白犯罪，依刑法第172條規定予以減輕其刑。爰審
    酌被告並無犯罪前科，此有臺灣高等法院被告前案紀錄表在
    卷可按，素行尚可，其虛偽證述，妨害證據之真實，破壞國
    家審判權之正確行使，造成之損害非小，惟考量被告犯罪後
    坦承犯行，態度尚屬良好，其犯罪動機乃為親情之故，且尚
    未造成法院因其證述而為錯誤判斷之不良結果及其智識程度
    、犯罪手段等一切情狀，量處如主文所示之刑。末查，被告
    前未曾受有期徒刑以上刑之宣告，此有臺灣高等法院被告前
    案紀錄表附卷可按，其因一時失慮，致罹刑章，犯後已坦承
    犯行，並表達深切反省悔悟之意，故認被告經此偵審程序及
    科刑之教訓後，當能知所警惕，信無再犯之虞，本院認對被
    告所宣告之刑，以暫不執行為適當，爰併諭知緩刑2年，並
    向公庫支付3萬元，以啟自新。又依刑法第75條之1第1項第4
    款規定，受緩刑之宣告而違反上開本院所定負擔情節重大，
    足認原宣告之緩刑難收其預期效果，而有執行刑罰之必要者
    ，得撤銷其宣告，附此敘明。
據上論斷，依刑事訴訟法第273條之1第1項、第299條第1項前段
，刑法第168條、第172條、第74條第1項第1款、第2項第4款，判
決如主文。
本案經檢察官楊智綸到庭執行職務。
中    華    民    國    98    年    8    月    31    日
                  刑事第十三庭  法  官  張文俊
以上正本證明與原本無異。
如不服本判決，應於收受送達後10日內，向本院提出上訴書狀，
並應敘述具體理由；其未敘述上訴理由者，應於上訴期間屆滿後
20日內向本院補提理由書（均須按他造當事人之人數附繕），「
切勿逕送上級法院」。
                                書記官  陳鳳瀴
中    華    民    國    98    年    8    月    31    日
附錄本案論罪科刑法條全文：
刑法第168條
於執行審判職務之公署審判時或於檢察官偵查時，證人、鑑定人
、通譯於案情有重要關係之事項，供前或供後具結，而為虛偽陳
述者，處7年以下有期徒刑。


司法院資訊處製作；財團法人民間司法改革基金會備份。
